【裁判字號】    98,訴,3938
【裁判日期】    981130
【裁判案由】    毒品危害防制條例
【裁判全文】
臺灣板橋地方法院刑事判決              98年度訴字第3938號
公  訴  人  臺灣板橋地方法院檢察署檢察官
被      告  甲○○
                    （另案於臺灣桃園女子監獄執行中）
上列被告因違反毒品危害防制條例案件，經檢察官提起公訴（98
年度毒偵字第6216號），被告於準備程序中就被訴事實為有罪之
陳述，經告知簡式審判程序之旨，並聽取當事人之意見後，本院
合議庭裁定由受命法官獨任進行簡式審判程序，判決如下：
    主  文
甲○○施用第一級毒品，累犯，處有期徒刑捌月；又施用第二級
毒品，累犯，處有期徒刑陸月。應執行有期徒刑壹年。
    事  實
一、甲○○前於民國96年間因施用毒品案件，經本院以96年度毒
    聲字第874 號裁定送觀察、勒戒後，認有繼續施用毒品之傾
    向，再經本院以96年度毒聲字第1942號裁定令入戒治處所施
    以強制戒治，嗣經執行6 個月以上，認無繼續強制戒治之必
    要，於97年7 月25日執行完畢釋放出所，並由臺灣板橋地方
    法院檢察署檢察官以97年度戒毒偵字第440 號為不起訴處分
    確定。另於96年間因持有毒品案件，經本院以96年度簡字第
    63號判處有期徒刑2 月確定，嗣經本院以96年度聲減字第23
    74號裁定減為有期徒刑1 月確定，於96年7 月26日易科罰金
    執行完畢（於本件構成累犯）。又於97年10月間，再犯施用
    一、二級毒品案件，經本院以98年度訴字第414 號判處有期
    徒刑8 月、6 月，定應執行有期徒刑1 年，嗣經上訴後由臺
    灣高等法院以98年度上訴字第1697號判決上訴駁回確定；復
    於98年1 月間，再犯施用一級毒品案件，經本院以98年度訴
    字第871 號判處有期徒刑8 月，嗣經上訴後由臺灣高等法院
    以98年度上訴字第2227號判決上訴駁回確定；再於同年2 月
    間，再犯施用一、二級毒品案件，經本院以98年度訴字第13
    62號判處有期徒刑8 月、5 月，定應執行有期徒刑11月確定
    ，上開3 案件於98年8 月27日入監接續執行迄今。詎猶不知
    悔改，於前開強制戒治執行完畢釋放後5 年內，基於施用第
    一級毒品海洛因及第二級毒品甲基安非他命之犯意，於98年
    3 月27日5 時許，在其友人位於臺北縣中和市○○路68號2
    樓租屋處，將海洛因加水稀釋後，再以針筒注射手臂血管之
    方式，施用第一級毒品海洛因1 次；再將甲基安非他命置於
    玻璃球內燒烤吸食其煙霧之方式，施用第二級毒品甲基安非
    他命1 次。嗣於同日16時50分許，為警在上址查獲，經其同
    意採尿送驗結果，呈鴉片類嗎啡及甲基安非他命陽性反應，
    而悉上情。
二、案經臺北縣政府警察局中和第二分局報告臺灣板橋地方法院
    檢察署檢察官偵查起訴。
    理  由
一、本件被告甲○○所犯為死刑、無期徒刑、最輕本刑為3 年以
    上有期徒刑以外之罪，且非高等法院管轄第一審之案件，於
    本院準備程序進行中，被告就被訴事實為有罪之陳述，經告
    知被告簡式審判程序之旨，並聽取公訴人及被告之意見後，
    本院合議庭裁定由受命法官獨任進行簡式審判程序，合先敘
    明。
二、上揭犯罪事實，業據被告於偵查及本院審理時坦承不諱，且
    被告在警局經其同意採尿送驗之結果，確呈第一級毒品海洛
    因之代謝物嗎啡及第二級毒品甲基安非他命之代謝物甲基安
    非他命陽性反應等情，有臺北縣政府警察局中和第二分局毒
    品案犯罪嫌犯人姓名及代碼照表、臺灣檢驗科技股份有限公
    司98年7 月29日出具之濫用藥物檢驗報告（報告編號：UL/2
    009/70599 號）各1 紙附卷可稽，足見被告自白核與事實相
    符。而被告前於96年間因施用毒品案件，經本院以96年度毒
    聲字第874 號裁定送觀察、勒戒後，認有繼續施用毒品之傾
    向，再經本院以96年度毒聲字第1942號裁定令入戒治處所施
    以強制戒治，嗣經執行6 個月以上，認無繼續強制戒治之必
    要，於97年7 月25日執行完畢釋放出所，並由臺灣板橋地方
    法院檢察署檢察官以97年度戒毒偵字第440 號為不起訴處分
    確定等情，有臺灣高等法院被告前案紀錄表及臺灣板橋地方
    法院檢察署刑案資料查註紀錄表各1 份在卷足憑，其於強制
    戒治執行完畢釋放後5 年內再犯本件施用第一、二級毒品之
    罪，依毒品危害防制條例第23條第2 項之規定，即應依法追
    訴。從而，本案事證明確，被告上開施用第一、二級毒品之
    犯行，洵堪認定。
三、按海洛因及甲基安非他命分屬毒品危害防制條例第2 條第2
    項第1 款、第2 款所規定之第一、二級毒品，核被告所為，
    係犯毒品危害防制條例第10條第1 項施用第一級毒品罪及同
    條第2 項施用第二級毒品罪。其於施用前、後持有海洛因及
    甲基安非他命之低度行為，為其施用之高度行為所吸收，均
    不另論罪。被告所犯上開2 罪間，犯意各別，行為互殊，應
    予分論併罰。又被告於96年間因持有毒品案件，經本院以96
    年度簡字第63號判處有期徒刑2 月確定，嗣經本院以96年度
    聲減字第2374號裁定減為有期徒刑1 月確定，於96年7 月26
    日易科罰金執行完畢，有前開臺灣高等法院被告前案紀錄表
    1 份在卷可參，其於受有期徒刑之執行完畢後，5 年以內故
    意再犯本件有期徒刑以上之2 罪，均為累犯，各應依刑法第
    47條第1 項之規定加重其刑。爰審酌被告前曾因施用毒品案
    件經觀察、勒戒及強制戒治之程序，並經法院多次判刑在案
    ，猶不知悔改，復再犯本件施用毒品罪，顯然無視毒品對於
    其自身健康之戕害及對於社會安全與公共秩序之潛在危害；
    惟念及施用毒品固戕害個人健康至鉅，然就他人權益之侵害
    仍屬有限，兼衡其犯罪動機、目的、手段，且犯後坦承犯行
    ，態度良好等一切情狀，分別量處如主文所示之刑，並定其
    應執行之刑。
據上論斷，應依刑事訴訟法第273 條之1 第1 項、第299 條第1
項前段，毒品危害防制條例第10條第1 項、第2 項，刑法第11條
前段、第47條第1 項、第51條第5 款，判決如主文。
本案經檢察官黃怡華到庭執行職務。
中    華    民    國    98    年    11    月    30    日
                  刑事第十五庭  法  官  廖欣儀
以上正本證明與原本無異。
如不服本判決應於收受判決後10日內向本院提出上訴書狀，並應
敘述具體理由。其未敘述上訴理由者，應於上訴期間屆滿後20日
內向本院補提理由書（均須按他造當事人之人數附繕本）「切勿
逕送上級法院」。
                                書記官  蕭佩宜
中    華    民    國    98    年    11    月    30    日
附錄本案論罪科刑法條全文：
毒品危害防制條例第10條
施用第一級毒品者，處6 月以上5 年以下有期徒刑。
施用第二級毒品者，處3 年以下有期徒刑。


司法院資訊處製作；財團法人民間司法改革基金會備份。
